# 影视业务

提问人：7847748 时间：2018-05-04 11:07:58
A公司为B公司提供剧本制作服务，合同金额 90 万元，剧本完成后B公司由于资金不足拍摄项目取消，现签订补充协议，由A公司以市价 300 万元回购剧本取得剧本版权及后续开发权，剧本差额补偿款 210 万元作为B公司对该项目的投资。A公司与C公司及D公司联合摄制，A负责拍摄，C负责前期剧本及导演、编剧、演员等筹备工作，D负责发行。A、B、C、D按投资比例以两年为限对项目利润分成，风险共担。该业务存在以下几点疑问： （ 1 ）A公司为B公司提供剧本制作服务及剧本回购尚未进行账务处理，签订补充协议后，A公司可否不对剧本销售及回购分别做账务处理，将剧本制作服务及回购看成一项购买版权的交易？ （ 2 ）购买版权的款项转作B公司的投资款 在预收制片款-B公司科目核算，在其他非流动负债列报。 （ 3 ）项目预计总投资 6000 万，A公司投资 3000 万，A公司作为控制方，项目组尚未成立，未来项目的财务核算预计A公司负责。目前剧本尚未取得拍摄许可证，联合摄制各方尚未签订合同。
C公司针对该项目已经开展前期准备工作。A公司已支付 1000 万给C公司作为前期项目经费。 A支付C公司的款项 1000 万在预付款核算，根据C公司的实际支付清单 借：生产成本，贷：预付款（A预付给C部分） 预收制片款-C公司（C公司投资款部分） 。请教老师，此业务以上 3 步是否可行

回答人：chenyiwei
1 、从你所说的情况看，A公司为B公司提供剧本制作服务及剧本回购并不是一揽子交易，故应分别确认剧本制作服务收入和回购、合作投资等交易。 2 、可以。 3 、如果确定A主导整个合作项目，对项目整体具有控制权，则A应完整体现整个项目的资产、负债和损益。目前A支付给C的款项可作为预付账款，收到A的出资挂其他非流动负债。

提问人：7847748 时间：2018-05-05 18:37:33
谢谢陈老师，经确认，A与B公司的剧本买卖合同尚未执行，A公司与B公司达成协议，A公司不执行合同做违约处理，赔偿合同款 2 倍金额 180 万给B公司，之后此赔偿金转作B公司对该项目的投资款。 （ 1 ）这样是不是就没必要按销售剧本与剧本回购业务处理了，直接做赔偿即可，赔偿款转作预收制片款。借：营业外支出 贷:预收账款-预收制片款 （ 2 ）这笔赔偿款转作投资款，赔偿金额虽未实际支付（没有实际支付），但该笔赔偿款可以税前扣除。 请问陈老师这样理解是否可行？

回答人：chenyiwei
基本可以这样理解。

提问人：7847748 时间：2018-05-10 18:19:28
请教陈版：A公司B本公司联合出品，A公司出资 6000 万，B公司出资 3000 万，A具有控制权，项目组尚未成立，A公司与B公司按投资比例对项目净利分成，风险共担。A公司与B公司共同投资一个项目是否会构成关联方？@chenyiwei

回答人：chenyiwei
A和B不存在其他构成关联方关系的情形，不会仅仅因为合作投资于一个项目而使得A、B之间存在关联方关系。